臺灣臺南地方法院刑事判決
111年度易字第616號
公  訴  人  臺灣臺南地方檢察署檢察官
被      告  許翠芬



上列被告因竊盜案件，經檢察官提起公訴（111年度營偵字第112
0號），本院判決如下：
    主  文
許翠芬犯竊盜罪，處罰金新臺幣伍仟元，如易服勞役，以新臺幣
壹仟元折算壹日。
    事  實
一、許翠芬於民國111年4月27日14時15分許，在臺南市○○區○○路
    000 號全聯實業股份有限公司白河國泰分公司（以下簡稱全
    聯白河國泰店）內購物時，基於竊盜之犯意，意圖為自己不
    法之所有，竊取置於貨架上之寶路雞肉包2包〔價值合計新臺
    幣（下同）96元），得手後，放置於其手推車上之隨身包包
    內，並於購物完畢結帳時，僅結帳支付其另選購置於手推車
    購物籃內之「蒲公英綠茶抽取」等8項商品。全聯白河國泰
    店店長凌秀娟因事先已請店員注意許翠芬舉動，遂於
　　許翠芬結帳完畢攜帶上開藏放寶路雞肉包2包之包包欲離去
    時，詢問許翠芬是否尚有未結帳之商品，並報警查獲。
二、案經凌秀娟訴由臺南市政府警察局白河分局移送臺灣臺南地
    方檢察署檢察官偵查起訴。
    理  由
一、按被告以外之人於審判外之陳述，雖不符合同法第159條之1
    至第159條之4之規定，但經當事人於審判程序同意作為證據
    ，法院審酌該言詞陳述或書面陳述作成時之情況，認為適當
    者，亦得為證據。當事人、代理人或辯護人於法院調查證據
    時，知有第159條第1項不得為證據之情形，而未於言詞辯論
    終結前聲明異議者，視為有前項之同意，刑事訴訟法第159
    條第1項及第159條之5分別定有明文。本件據以認定事實所
    引用之供述證據，業經被告迄於言詞辯論終結前且未聲明異
    議，揆諸前揭規定，可認為已同意作為證據；而本院審酌該
    證據資料作成當時之過程、內容、功能等之情況，認為適當
    ，亦查無其他違法取證或其他瑕疵等不實之情事，具備合法
    可信之適當性保障，與本案待證事實間並具有相當之關聯性
    ，以之為本案證據尚無不當，復無顯有不可信之情況，認均
    得採為證據。另卷附照片均係以機械方式所留存之影像，非
    依憑人之記憶再加以轉述而得，是以並非供述證據，殊無傳
    聞證據排除法則之適用，復無證據證明係公務員違背法定程
    序或經偽造、變造所取得，而上開物證又與本件事實具有相
    當之關聯性，應認均有證據能力。
二、本件被告許翠芬雖坦承有於上開時、地拿取置於貨架上之寶
    路雞肉包2包之事實，然堅決否認有何竊盜犯行，並辯稱：
　　她看到全聯有寶路雞肉包，就丟進去包包裡面，可能她手拉
    生鮮袋子時，沒有注意這2包寶路雞肉包在她的包包裡面。
　　因為東西太多了，她沒有放在籃子裡面。她買了其他東西，
    匆忙去結帳，就這2包寶路雞肉包漏掉沒有結帳，店長就叫
    警察過來等語。
三、經查：
　㈠被告於上開時、地拿取置於貨架上之寶路雞肉包2包，放置於
    其手推車上之隨身包包內，並於購物完畢結帳時，僅結帳支
    付其另選購置於手推車購物籃內之「蒲公英綠茶抽取」等8
    項商品。全聯白河國泰店店長凌秀娟於被告結帳完畢攜帶上
    開放置寶路雞肉包2包之包包欲離去時，詢問許翠芬是否尚
    有未結帳之商品並報警處理之事實，業據被告供明在卷，並
    據證人凌秀娟於警詢中證述在卷，且有卷附臺南市政府警察
    局白河分局扣押筆錄、扣押物品目錄表（警卷第23至27頁）
    、贓物認領保管單（警卷第31頁）、被告隨身包包內藏放寶
    路雞肉包2包之照片1張（警卷第33頁）、寶路雞肉包照片4
    張（警卷第35至37頁）、銷售發票明細單筆查詢之電腦螢幕
    擷圖1張（警卷第39頁上方）、現場監視器錄影畫面擷圖9張
    （警卷第39頁下方至47頁）可以佐證，自堪認定為事實。
　㈡依卷附現場錄影畫面擷圖（警卷第41至43頁）照片所示，被
    告於上開時、地拿取置於貨架上之寶路雞肉包2包時，其手
    推車上之購物籃內空間甚大，並無放置其他商品致空間不足
    之情形。被告卻不將拿取之寶路雞肉包放入手推車上之購物
    籃內，反而放入其隨身包包內，顯不合理。
　㈢依卷附被告隨身包包內藏放寶路雞肉包2包之照片1張（警卷
    第33頁）所示，被告之隨身包包之顏色為黑色，寶路雞肉包
　　之包裝顏色為黃色，二者顏色對比十分明顯。不論被告將寶
    路雞肉包放入其隨身包包內要拉上拉鍊，或打開隨身包包要
    拿出錢包付款結帳，均可輕易發現隨身包包內有寶路雞肉包
    ，應取出計價結帳。被告於購物完畢結帳時，卻僅結帳支付
    其另選購置於手推車購物籃內之「蒲公英綠茶抽取」等8項
    商品，而未取出隨身包包內之寶路雞肉包計價結帳，參諸被
    告之前拿取寶路雞肉包時，並未放入手推車上尚有空間之購
    物籃內，反而放入其隨身包包內等客觀情狀，足認被告顯有
    不法所有之意圖。
　　　  從而，本件被告上開所辯，尚不足採。本案事證明確，
　　被告竊盜犯行堪以認定，應依法論科。
四、論罪科刑
  ㈠核被告所為，係犯刑法第320條第1項之竊盜罪。
  ㈡爰審酌被告並無前科犯行，品行尚佳；不思以正途取得所需
    商品，恣意於公開營業場所竊取他人之商品；被告所竊取財
    物之價值尚微、犯罪所生危害之程度非重；及被告犯罪後態
    度，暨其於本院所述其教育程度為國外大學肄業，從事藝術
    設計工作，自己一個人生活等智識程度、家庭生活狀況等一
    切情狀，量處如主文所示之刑，並諭知易服勞役之折算標準
    示懲。
五、沒收
　　    本件被告竊得之上開寶路雞肉包2包已由告訴人領回，
　　有卷附贓物認領保管單可憑，爰不為沒收之諭知。
六、據上論斷，應依刑事訴訟法第299條第1項前段，刑法第320
    條第1項、第42條第3項前段，刑法施行法第1條之1，判決如
    主文。
本案經檢察官莊立鈞提起公訴；檢察官吳惠娟到庭執行職務。　
中　　華　　民　　國　　111 　年　　7 　　月　　28　　日
                    刑事第一庭法　官  鄭文祺
以上正本證明與原本無異。
如不服本判決應於收受本判決後20日內向本院提出上訴書狀，並
應敘述具體理由。其未敘述上訴理由者，應於上訴期間屆滿後20
日內向本院補提理由書狀（均須按他造當事人之人數附繕本）「
切勿逕送上級法院」。 
　　　　　　　　　　　　　　　書記官　黃政偉　　　　　　
中　　華　　民　　國　　111 　年　　7 　　月　　29　　日
附錄本案論罪科刑法條：
中華民國刑法第320條
意圖為自己或第三人不法之所有，而竊取他人之動產者，為竊盜
罪，處5年以下有期徒刑、拘役或50萬元以下罰金。
意圖為自己或第三人不法之利益，而竊佔他人之不動產者，依前
項之規定處斷。
前二項之未遂犯罰之。